臺灣臺中地方法院民事裁定　100年度重訴字第159號
原　　　告　鄭煒
　　　　　　陳薇光
原告與被告鄭金華間請求損害賠償事件，本院裁定如下：
    主    文
原告應於收受本裁定送達後五日內，補繳裁判費新臺幣玖萬伍仟
陸佰肆拾肆元，逾期未繳即駁回其訴。
    理      由
一、按被害人或本法第6條之人非依刑事附帶民事訴訟程序向加
    害人起訴請求本法第9條第1項各款之損害賠償時，暫免繳納
    訴訟費用，犯罪被害人保護法第28條第1項定有明文；又補
    償之項目及其最高金額如下：一、因被害人受傷所支出之醫
    療費，最高金額不得逾新臺幣四十萬元。二、因被害人死亡
    所支出之殯葬費，最高金額不得逾新臺幣三十萬元。三、因
    被害人死亡致無法履行之法定扶養義務，最高金額不得逾新
    臺幣一百萬元。五、精神慰撫金，最高金額不得逾新臺幣四
    十萬元。因犯罪行為被害而死亡者之遺屬，得申請前項第一
    款至第三款及第五款所定補償金；得申請遺屬補償金之遺屬
    ，依下列順序定之：一父母、配偶及子女。同法第9條第1項
    第1、2、3、5款、第6條第1項第1款亦有明文規定。
二、本件原告主張其等為被害人鄭聖霖之父母，被害人鄭聖霖因
    被告之駕車過失行為而死亡，起訴請求被告賠償原告鄭煒
    新臺幣（下同）6,510,797元及原告陳薇光6,150,132元，合
    計12,660,929元，原共應繳納第一審裁判費123,496元，惟
    依前揭犯罪被害人保護法第28條第1項、第9條第1項規定，
    其中醫療費、殯葬費、法定扶養義務金額及精神慰撫金於法
    定範圍內之請求，得暫免繳納訴訟費用。茲就原告應納之裁
    判費計算如下：
  (一)原告鄭煒請求被告給付之醫療費4,515元、殯葬費中之300
    ,000元、法定扶養費用中之1,000,000元、精神慰撫金中之
    400,000元部分，未逾前揭犯罪被害人保護法第9條第1項規
    定之數額，依前揭規定，得暫免繳納訴訟費用；至於超過上
    開數額之殯葬費35,150元、法定扶養費用150,132元及精神
    慰撫金4,600,000元部分，及非屬前揭條文規定得暫免繳納
    裁判費用之機車損害21,000元，合計4,806,282元，均應依
    民事訴訟法第77條之13規定，繳納裁判費。
  (二)原告陳薇光請求被告給付法定扶養費用中之1,000,000元、
    精神慰撫金中之400,000元部分，未逾前揭犯罪被害人保護
    法第9條第1項規定之數額，得暫免繳納訴訟費用；至於超過
    上開數額之法定扶養費用150,132元及精神慰撫金4,600,000
    元，合計4,750,132元，應依民事訴訟法第77條之13規定繳
    納裁判費。
  (三)綜上，原告2人請求被告賠償之金額，應繳納裁判費部分，
    合計為9,556,414元，應徵第一審裁判費95,644元。
三、依民事訴訟法第249條第1項但書之規定，命原告於收受本裁
    定送達後5日內補繳，逾期不繳，即駁回原告之訴。
中    華    民    國   100    年    5     月    6     日
                  民事第二庭    法  官  鍾啟煒
正本係照原本作成。
不得抗告。
中    華    民    國  100    年     5     月    9     日
                                書記官